臺灣臺北地方法院民事判決
111年度訴字第2595號
原      告  臺灣中小企業銀行股份有限公司

法定代理人  林謙浩  
訴訟代理人  陳惠雯  
            張中平  
被      告  林韋辰即專業涼水檳榔、美味美國油條   


上列當事人間請求清償借款事件，本院於中華民國111年7月7日
言詞辯論終結，判決如下：
    主      文
一、被告應給付原告新臺幣395,915元，及如附表3所示之利息、
    違約金。
二、被告應給付原告新臺幣495,915元，及如附表4所示之利息、
    違約金。　　
三、訴訟費用新臺幣9,800元由被告負擔。
四、本判決第1項於原告以新臺幣132,000元或同面額之中央政府
    建設公債106年度甲類第4期中央登錄債券為被告供擔保後，
    得為假執行。
五、本判決第2項於原告以新臺幣166,000元或同面額之中央政府
    建設公債106年度甲類第4期中央登錄債券為被告供擔保後，
    得為假執行。　　
    事實及理由
壹、程序方面
一、按當事人得以合意定第一審管轄法院，但以關於由一定法律
    關係而生之訴訟為限；前項合意，應以文書證之，民事訴訟
    法第24條定有明文。查本件兩造約定以本院為第一審管轄法
    院，有授信約定書第19條約定可憑，故本院自有管轄權，合
    先敘明。
二、次按，訴狀送達後，原告不得將原訴變更或追加他訴，但擴
    張或減縮應受判決事項之聲明者，不在此限，民事訴訟法第
    255條第1項第3款定有明文。查，原告起訴時，原於訴之聲
    明第1項請求被告應給付原告新臺幣（下同）395,915元，及
    如附表1所示之利息、違約金；於訴之聲明第2項請求被告應
    給付原告495,915元，及如附表2所示之利息、違約金（見本
    院卷第7頁、第11至12頁）。嗣於民國111年7月7日以民事更
    正訴之聲明狀，變更訴之聲明第1項為被告應給付原告395,9
    15元，及如附表3所示之利息、違約金；訴之聲明第2項為被
    告應給付原告495,915元，及如附表4所示之利息、違約金（
    見本院卷第81至83頁）。經核原告所為係減縮應受判決事項
    之聲明，與前揭規定相符，自應准許。
三、本件被告經合法通知，未於言詞辯論期日到場，核無民事訴
    訟法第386條各款所列情形，爰依原告之聲請，由其一造辯
    論而為判決。
貳、實體方面
一、原告主張：
㈠、被告經營專業涼水檳榔，因受新冠肺炎疫情影響，為申請紓
    困貸款，於109年12月10日向原告借款20萬元，約定借款期
    間自109年12月10日起至114年12月10日止，利息自109年12
    月10日起至110年6月30日止，按中華郵政二年期定期儲金利
    率加週年利率0.155%機動計算，其後按中華郵政二年期定期
    儲金利率加週年利率1%機動計算，自實際撥款日起，前1年
    按月付息，自第2年起，再依年金法按月攤還本息。並約定
    如有遲延，改按逾期當時原告基準利率（採按月調整）加週
    年利率3%計付遲延利息（目前為週年利率5.24%），且逾期
    償還本金或利息時，逾期6個月以內部分，照約定利率10%，
    逾期超過6個月部分，照約定利率20%加付違約金。詎料，被
    告僅繳納借款本息至111年1月15日止，經原告書面催告被告
    返還消費借貸款無效，尚欠本金195,915元及利息、違約金
    未清償，依授信約定書第15條第1款之約定，被告已喪失期
    限利益，應即清償所有未償還之款項。
㈡、被告經營專業涼水檳榔，因受新冠肺炎疫情影響，為申請紓
    困貸款，於110年1月20日向原告借款20萬元，約定借款期間
    自110年1月20日起至115年1月20日止，利息自110年1月20日
    起至110年12月31日止，按中華郵政二年期定期儲金利率加
    週年利率0.155%機動計算，其後按中華郵政二年期定期儲金
    利率加週年利率1%機動計算，自實際撥款日起，前1年按月
    付息，自第2年起，再依年金法按月攤還本息。並約定如有
    遲延，改按逾期當時原告基準利率（採按月調整）加週年利
    率3%計付遲延利息（目前為週年利率5.24%），且逾期償還
    本金或利息時，逾期6個月以內部分，照約定利率10%，逾期
    超過6個月部分，照約定利率20%加付違約金。詎料，被告僅
    繳納借款本息至111年1月20日止，經原告書面催告被告返還
    消費借貸款無效，尚欠本金20萬元及利息、違約金未清償，
    依授信約定書第15條第1款之約定，被告已喪失期限利益，
    應即清償所有未償還之款項。
㈢、被告經營美味美國油條，因受新冠肺炎疫情影響，為申請紓
    困貸款，於109年12月10日向原告借款20萬元，約定借款期
    間自109年12月10日起至114年12月10日止，利息自109年12
    月10日起至110年6月30日止，按中華郵政二年期定期儲金利
    率加週年利率0.155%機動計算，其後按中華郵政二年期定期
    儲金利率加週年利率1%機動計算，自實際撥款日起，前1年
    按月付息，自第2年起，再依年金法按月攤還本息。並約定
    如有遲延，改按逾期當時原告基準利率（採按月調整）加週
    年利率3%計付遲延利息（目前為週年利率5.24%），且逾期
    償還本金或利息時，逾期6個月以內部分，照約定利率10%，
    逾期超過6個月部分，照約定利率20%加付違約金。詎料，被
    告僅繳納借款本息至111年1月13日止，經原告書面催告被告
    返還消費借貸款無效，尚欠本金195,915元及利息、違約金
    未清償，依授信約定書第15條第1款之約定，被告已喪失期
    限利益，應即清償所有未償還之款項。
㈣、被告經營美味美國油條，因受新冠肺炎疫情影響，為申請紓
    困貸款，於110年1月20日向原告借款30萬元，約定借款期間
    自110年1月20日起至115年1月20日止，利息自110年1月20日
    起至110年12月31日止，按中華郵政二年期定期儲金利率加
    週年利率0.155%機動計算，其後按中華郵政二年期定期儲金
    利率加週年利率1%機動計算，自實際撥款日起，前1年按月
    付息，自第2年起，再依年金法按月攤還本息。並約定如有
    遲延，改按逾期當時原告基準利率（採按月調整）加週年利
    率3%計付遲延利息（目前為週年利率5.24%），且逾期償還
    本金或利息時，逾期6個月以內部分，照約定利率10%，逾期
    超過6個月部分，照約定利率20%加付違約金。詎料，被告僅
    繳納借款本息至111年1月20日止，經原告書面催告被告返還
    消費借貸款無效，尚欠本金30萬元及利息、違約金未清償，
    依授信約定書第15條第1款之約定，被告已喪失期限利益，
    應即清償所有未償還之款項。為此，爰依消費借貸之法律關
    係，請求被告清償借款等語，並聲明：㈠、如主文第1、2項
    所示。㈡、願供擔保，請准宣告假執行。
二、被告未於言詞辯論期日到場，亦未提出書狀作何聲明或陳述
    。
三、得心證之理由：
㈠、按當事人對於他造主張之事實，於言詞辯論時不爭執者，視
    同自認。但因他項陳述可認為爭執者，不在此限。當事人對
    於他造主張之事實，已於相當時期受合法之通知，而於言詞
    辯論期日不到場，亦未提出準備書狀爭執者，準用第1項之
    規定。但不到場之當事人係依公示送達通知者，不在此限，
    民事訴訟法第280條第1、3項分別定有明定。本件原告主張
    上開事實，業據其提出與所述相符之授信約定書、借據、放
    款利率歷史資料表、撥還款明細查詢單、原告士林分行111
    年3月9日士林字第1118300240號函暨掛號郵件收件回執、信
    封、原告士林分行111年3月9日士林字第1118300239號函暨
    掛號郵件收件回執、信封、催收款項暨呆帳債權備查表等件
    為證。又被告非經公示送達已收受開庭通知及起訴狀繕本，
    未於言詞辯論到場陳述意見或提出書狀爭執，依上開規定視
    同自認，則原告之主張，自堪信為真實。
㈡、次按，消費借貸之借用人應於約定期限內，返還與借用物種
    類、品質、數量相同之物，民法第478 條前段定有明文。再
    按，遲延之債務，以支付金錢為標的者，債權人得請求依法
    定利率計算之遲延利息。但約定利率較高者，仍從其約定利
    率；當事人得約定債務人於債務不履行時，應支付違約金，
    民法第233條第1項、第250條第1項分別定有明文。被告向原
    告借款未依約清償，經全部視為到期，尚積欠如主文第1、2
    項所示之本金及如附表1、2所示之利息、違約金迄未清償，
    揆諸上開規定，被告自應負清償責任。
㈢、綜上，原告依消費借貸之法律關係請求被告給付如主文第1、
    2項所示之本金及如附表1、2所示之利息、違約金，為有理
    由，應予准許。
四、又原告陳明願供擔保，聲請為假執行之宣告，爰無不合，酌
    定相當擔保金額准許之。
五、本件訴訟費用額確定為第一審裁判費9,800元，爰依民事訴
    訟法第78條規定，由敗訴之被告負擔。　　
中　　華　　民　　國　　111 　年　　7 　　月　　14　　日
                  民事第四庭    法  官  蕭涵勻
以上正本係照原本作成。
如對本判決上訴，須於判決送達後20日內向本院提出上訴狀。如
委任律師提起上訴者，應一併繳納上訴審裁判費。
中　　華　　民　　國　　111 　年　　7 　　月　　14　　日
                                書記官  林立原
附表1（林韋辰即專業涼水檳榔）
編號 借款餘額 週年利率 利息請求期間 違約金請求期間 違約金計算方式 1. 195,915元 5.24% 自111年1月10日起至清償日止 111年2月10日起至清償日止 逾期6個月以內者，按前開利率10%，逾期超過6個月者，按前開利率20%計算 2. 200,000元 5.24% 自111年1月20日起至清償日止 111年2月20日起至清償日止 逾期6個月以內者，按前開利率10%，逾期超過6個月者，按前開利率20%計算 總計請求金額：395,915元      
附表2（林韋辰即美味美國油條）
編號 借款餘額 週年利率 利息請求期間 違約金請求期間 違約金計算方式 1. 195,915元 5.24% 自111年1月10日起至清償日止 111年2月10日起至清償日止 逾期6個月以內者，按前開利率10%，逾期超過6個月者，按前開利率20%計算 2. 300,000元 5.24% 自111年1月20日起至清償日止 111年2月20日起至清償日止 逾期6個月以內者，按前開利率10%，逾期超過6個月者，按前開利率20%計算 總計請求金額：495,915元      
附表3（林韋辰即專業涼水檳榔）
編號 借款餘額 週年利率 利息請求期間 違約金請求期間 違約金計算方式 1. 195,915元 5.24% 自111年1月15日起至清償日止 111年2月10日起至清償日止 逾期6個月以內者，按前開利率10%，逾期超過6個月者，按前開利率20%計算 2. 200,000元 5.24% 自111年1月20日起至清償日止 111年2月20日起至清償日止 逾期6個月以內者，按前開利率10%，逾期超過6個月者，按前開利率20%計算 總計請求金額：395,915元      
附表4（林韋辰即美味美國油條）
編號 借款餘額 週年利率 利息請求期間 違約金請求期間 違約金計算方式 1. 195,915元 5.24% 自111年1月13日起至清償日止 111年2月10日起至清償日止 逾期6個月以內者，按前開利率10%，逾期超過6個月者，按前開利率20%計算 2. 300,000元 5.24% 自111年1月20日起至清償日止 111年2月20日起至清償日止 逾期6個月以內者，按前開利率10%，逾期超過6個月者，按前開利率20%計算 總計請求金額：495,915元